Minutes et répertoires du notaire Jacques BOURIN, 23 mars 1660 - 11 juillet 1666 (étude VI)
Archives nationales
- Minutes de Jacques BOURIN, 1658 - 1666; MC/ET/VI/399 - MC/ET/VI/410
  - Minutes concernant l'abbaye de Saint-Germain-des-Prés (terrier). 1658 - 1666, MC/ET/VI/407
    - Chapelier ordinaire du Roi MARIE (Julien) marchand chapelier, bourgeois de Paris dt sur le Pont aux Changes § Déclaration au terrier de Saint-Germain-des-Prés pour une maison lui appartenant rue du Four, 3 février 1666; MC/ET/VI/407
    - FAVIERES (Jacques) chevalier, Seigneur de Boullay Thierry conseiller du roi au conseil d'Etat, maître des requêtes ordinaire de son Hôtel, vicomte héréditaire de Nogent le Roi dt rue Chapon § Déclaration au terrier de Saint-Germain-des-Prés pour sa maison à l'enseigne de la Toison d'or, au coin des rues du Four et des Ciseaux, 3 février 1666; MC/ET/VI/407
      déclaration; Favieres, Jacques
    - Conseiller du roi au Conseil d'Etat FAVIERES (Jacques) Chevalier, seigneur de Boullay. Thierry Jacques FAVIERES, maître des requêtes ordinaires de son Hôtel, vicomte héréditaire de Nogent-le-Roi demeurant rue Chapon § Déclaration au terrier de Saint-Germain-des-Prés pour sa maison, à l'enseigne de la Toison d'or, au coin des rues du Four et des Ciseaux, 3 février 1666; MC/ET/VI/407
    - ARDOUIN de SAINT-JACQUES (Philippe) docteur en médecine de l'Université de Paris § Declaration au terrier de Saint-Germain des Près pour une moitié de maison, rue du four, appartenant à Philippe ARDOUIN de SAINT-JACQUES, 3 février 1666; MC/ET/VI/407
    - BETBEZE (Esther) veuve d'Antoine de PIN MONGLAS dte rue Sainte Marguerite, paroisse Saint-Sulpice § Déclaration au termes de Saint-Germain-des-Prés pour une maison, rue de Seine, lui appartenant à elle et à ses enfants mineurs, 4 février 1666; MC/ET/VI/407
      déclaration; Betbèze, Esther
    - Menuisier maître LE TROUIN Pierre dit rue du Four § Déclaration au terrier de Saint-Germain-des-Prés pour une maison lui appartenant, rue du Four, au carrefour de la Croix Rouge, 4 février 1666; MC/ET/VI/407
      déclaration; Le Trouin, Pierre
    - LE TROUIN (Pierre) maître menuisier dt rue au Four § Déclaration au terrier de Saint-Germain-des-Prés par .. pour une maison lui appartenant, rue du Four, au carrefour de la Croix Rouge, 4 février 1666; MC/ET/VI/407
    - Quai de la Grenouillère Faubourg Saint-Germain-des-Prés § Déclaration au terrier de l'abbaye Saint Germain des Prés pour une maison sur le quai de la Grenouillère, aboutissant au Pré aux Clercs, 4 février 1666; MC/ET/VI/407
    - Pré aux Clercs § Déclaration au terrier de l'abbaye Saint Germain des Prés pour une maison sur le quai de la Grenouillère, aboutissant au Pré aux Clercs, 4 février 1666; MC/ET/VI/407
    - Carrefour de la Croix Rouge Faubourg Saint-Germain-des-Prés § Déclaration au terrier de Saint-Germain-des-Prés pour une maison rue du Four, au Carrefour de la Croix Rouge, 4 février 1666; MC/ET/VI/407
    - PIN MONGLAS (Antoine de) ép: Esther Betbezé § Déclaration au tenues de Saint-Germain des Près pour une maison, rue de Seine, appartenant à Esther Betbézé, veuve de Antoine de PIN MONGLAS, et à ses enfants, 4 février 1666; MC/ET/VI/407
      déclaration; Pin Monglas, Antoine de
    - MASSAC (Ange de) conseiller du roi en ses conseils d'Etat et privé et avocat au Parlement dt rue de l'Esperon, paroisse Saint-André § Déclarations au terrier de Saint-Germain-des-Prés pour une maison lui appartenant rue de Seine et une autre rue d'entre les portes de Bussy et de Neole, 4 février 1666; MC/ET/VI/407
      déclaration; Massac, Ange de
    - Conseiller du roi en ses conseils d'Etat et privé MASSAC (Ange de) et avocat au Parlement dt rue de l'Espéron, paroisse Saint-André § Déclarations au terrier de Saint-Germain-des-Prés pour une maison lui appartenant rue de Seine et une autre rue d'entre les portes de Bussy et de Nesle, 4 février 1666; MC/ET/VI/407
    - CLAIRET (Jean) Charpentier de bateaux demeurant sur le quai de la Grenouillère § Déclaration au terrier de Saint-Germain-des-Prés pour sa maison sur le quai de la Grenouillère, 4 février 1666; MC/ET/VI/407
      déclaration; Clairet, Jean
    - ITALIE Alexandrie, Libourne, Gênes (Consul des Français à ITALIE) § Déclaration par Bonne SALOMON, veuve de Laurent MOSNIER, ITALIE au terrier de Saint-Germain-des-Prés pour une maison rue de Seine, 5 février 1666; MC/ET/VI/407
    - SALOMON (Bonne) veuve de Laurent Mosnier, consul des français en Alexandrie, Libourne et Genève dte rue des Marets § Déclaration au terrier de Saint-Germain-des-Prés pour une maison lui apparten/t/ rue de Seine, 5 février 1666; MC/ET/VI/407
      déclaration; Salomon, Bonne
    - MOSNIER (Laurent) Consul des Français en Alexandrie, Libourne et Gênes § Déclaration par Bonne SALOMON, veuve de Laurent MOSNIER, au terrier de Saint-Germain-des-Prés, pour une maison, rue de Seine, 5 février 1666; MC/ET/VI/407
      déclaration; Mosnier, Laurent
    - POISSON (Michel) maître sellier, larmier, carrossier dt rue de Bussy § Déclaration au terrier de Saint-Germain des Près pour sa maison rue de Bussy, 6 février 1666; MC/ET/VI/407
      déclaration; Poisson, Michel
    - Bertin (François) + § Déclaration au terrier de Saint-Germain-des-Prés par François Boursin, à cause de Marguerite Boucher, sa femme, et comme procureur de Françoise Boucher, veuve de François Bertin, pour une maison rue du Four, à l'enseigne de la Pastorelle, 8 février 1666; MC/ET/VI/407
      déclaration; Bertin, François
    - Quai de la Grenouillère Faubourg Saint-Germain-des-Prés § Déclaration au terrier de l'abbaye Saint Germain des Prés pour une maison sur le quai de la Grenouillère, aboutissant au fossé de la Reine Marguerite, 8 février 1666; MC/ET/VI/407
    - Fossé de la Reine Marguerite § Déclaration au terrier de l'abbaye Saint Germain des Près pour une maison sur le quai de la Grenouillère, au faubourg Saint-Germain des Près, aboutissant sur le Fossé de la Reine Marguerite, 8 février 1666; MC/ET/VI/407
    - LE MOYNE (Girard) maître chapelier dt rue de la Juifverie paroisse Saint-Martial en la Cité § Déclaration au terrier de Saint-Germain-des-Prés pour sa maison sur le quai de la Grenouillère, 8 février 1666; MC/ET/VI/407
      déclaration; Le Moyne, Girard
    - BOUCHER (Françoise) veuve de François Bertin, sieur de Monfort § Déclaration au terrier de Saint-Germain des Près par François Bourain, à cause de Marguerite Boucher, sa femme, et comme procureur de Françoise BOUCHER, pour une maison, rue au Four, à l'enseigne de la Pastorelle, 8 février 1666; MC/ET/VI/407
      déclaration; Boucher, Françoise
    - Jeu de paume du duc de Verneuil § Déclaration au terrier de l'abbaye Saint Germain des Prés pour une maison rue de Buby, au faubourg Saint-Germain-des-Prés, aboutissant au Jeu de paume du duc de Verneuil, 9 février 1666; MC/ET/VI/407
    - MAUVAIS (Jean) sieur de la Saynne Gentilhomme servant le Roi dt rue de la Monnaie, paroisse Saint-Germain-l'Auxerrois § Déclaration au terrier de Saint-Germain des Près pour sa maison, à l'enseigne de l'Annonciation, rue de Bussy, 9 février 1666; MC/ET/VI/407
      déclaration; Mauvais, Jean
    - Epicier (marchand) GRELAN (Lazare) + bourgeois de Paris § Déclaration au terrier de l'abbaye Saint-Germain-des-Prés par sa veuve, Claude GUERIN, pour la maison à l'enseigne du Rosier croissant, rue de Seine, 10 février 1666; MC/ET/VI/407
      déclaration; Grelan, Lazare
    - GRELAN (Lazare) Marchand épicier, bourgeois de Paris ép: Claude Guérin § Déclaration au terrier de Saint-Germain-des-Prés par sa veuve, Claude Guérin, pour la maison, à l'enseigne au Rosier Croissant, rue de Seine, 10 février 1666; MC/ET/VI/407
    - GUÉRIN (Claude) veuve de Lazare Grelan, marchand épicier, bourgeois de Paris dt rue de la Harpe, paroisse Saint-Séverin § Déclaration au terrier de Saint-Germain-des-Prés pour sa maison, à l'enseigne du Rosier croissant, rue de Seine, 10 février 1666; MC/ET/VI/407
      déclaration; Guérin, Claude
    - GUYON (Paul) maître fourbisseur dt rue Neuve et proche la Porte Dauphine § Déclaration au terrier de Saint-Germain-des-Prés pour sa maison, rue Neuve des Fossés, 11 février 1666; MC/ET/VI/407
    - CAZILLAC (François de) chevalier, marquis de Cessac § Déclaration au tenier de Saint-Germain-des-Prés pour une maison appartenant à François de CAZILLAC rue des Boucheries, 12 février 1666; MC/ET/VI/407
      déclaration; Cazillac, François de
    - ANTHEAUME (Eloi) maitre chandelier en suif demeurant rue du Four § Declaration au terrier de Saint-Germain des Près pour sa maison, rue du Four, 13 février 1666; MC/ET/VI/407
    - Rue Bourbon § Déclaration au terrier de l'abbaye Saint Germain des Prés pour un chantier sur le quai Malaquais, au bout du Pont Rouge, tenant aux rues du Bac et rue Bourbon, 13 février 1666; MC/ET/VI/407
    - Rue du Bac § Déclaration au terrier de l'abbaye Saint Germain des Prés pour un chantier sur le quai Malaquais, au bout du Pont rouge, tenant aux rues Rue du Bac et Bourbon, 13 février 1666; MC/ET/VI/407
    - TASNIER (Claude) + ép: Catherine Vivien § Déclarations au terrier de Saint-Germain-des-Prés par Catherine Vivien, veuve en 1/ères/ noces de Claude TASNIER et femme de Gabriel Belot, pour des chantiers quai Malaquais, 13 février 1666; MC/ET/VI/407
      déclaration; Tasnier, Claude
    - Pont rouge § Déclaration au terrier de l'abbaye Saint Germain des Prés pour un chantier sur le quai Maloquais, au bout du Pont rouge, tenant aux rues du Bac et Bourbon, et pour plusieurs places, sur le quai de la Rivière de Seine, A la Grenouillère, sous le pont de bois appellé le Pont rouge, 13 février 1666 - 5 mars 1666; MC/ET/VI/407
    - VIVIEN (Catherine) femme de Gabriel Belot, écuyer, conseiller du roi et de ses finances veuve en 1/ere/ noces de Claude Tasnier dt sur le quai de la Mégisserie § Déclaration au terrier de Saint-Germain-des-Prés pour des chantiers lui appartenant quai Malaquais, 13 février 1666; MC/ET/VI/407
      déclaration; Vivien, Catherine
    - MORICE (Vincent) bourgeois de Paris, ep: Marie Dumant § Déclaration antérieur de Saint-Germain-des-Prés pour une maison rue du Four par Marie Dumant, veuve de Vincent MORICE, 13 février 1666; MC/ET/VI/407
      déclaration; Morice, Vincent
    - DUMANT (Marie) veuve de Vincent Morice, bourgeois de Paris dt rue du Four § Déclaration au terrier de Saint-Germain des Près pour une maison rue du Four, 13 février 1666; MC/ET/VI/407
      déclaration; Dumant, Marie
    - CHAUVIN (Simon) conseiller, secrétaire du roi et de ses finances dt rue Montmartre § Déclaration au terrier de Saint-Germain-des-Prés pour sa maison, rue de Seine, 13 février 1666; MC/ET/VI/407
      déclaration; Chauvin, Simon
    - Conseiller, secrétaire du roi et de ses finances CHAUVIN (Simon) dt rue Montmartre § Déclaration au terrier de Saint-Germain-des-Prés par Simon CHAUVIN pour sa maison, rue de Seine., 13 février 1666; MC/ET/VI/407
    - Conseiller du roi et de ses finances BELOT (Gabriel) écuyer épouse Catherine VIVIEN § Déclaration au terrier de Saint-Germain-des-Prés par Catherine VIVIEN, épouse de Gabriel BELOT, pour des chantiers lui appartenant quai Malaquais, 13 février 1666; MC/ET/VI/407
      déclaration; Belot, Gabriel
    - BELOT (Gabriel) écuyer, conseiller du roi et de ses finances ep: Catherine Vivien, veuve en premières noces de Claude Tasnier § Déclaration au terrier de Saint-Germain-des-Prés par Catherine Vivien, épouse de Gabriel BELOT pour des chantiers lui appartement quai Malaquais, 13 février 1666; MC/ET/VI/407
    - COTTIER (Perrette) veuve d'Etienne de la Grange, marchand orfèvre demeurant rue du Four § Déclaration au terrier de Saint-Germain des Près pour sa maison, rue du Four, 16 février 1666; MC/ET/VI/407
      déclaration; Cottier, Perrette
    - Orfèvre marchand, LANGLOIS Guillaume, dit sur le Pont aux Changeurs § Déclaration au terrier de Saint-Germain-des-Prés pour sa maison, rue des Boucheries, 16 février 1666; MC/ET/VI/407
      déclaration; Langlois, Guillaume
    - ORFEVRE marchand, GRANGE Etienne de la § Déclaration au terrier de Saint-Germain-des-Prés, par Perrette Cottier, veuve de. .. pour sa maison, rue de Four., 16 février 1666; MC/ET/VI/407
      déclaration; Grange, Etienne de la; Cottier, Perrette
    - LANGLOIS (Guillaume) marchand orfèvre dt sur le Pont aux Changeurs § Déclaration au terrier de Saint-Germain-des-Prés par. .. pour la maison, rue des Boucheries, 16 février 1666; MC/ET/VI/407
    - GRANGE (Etienne de la), décédé, marchand orfèvre ép. Perrette Cottier § Déclaration au terrier de Saint-Germain-des-Prés par Perrette Cottier, veuve d'Etienne de La GRANGE, pour sa maison, rue du Four, 16 février 1666; MC/ET/VI/407
      déclaration; La Grange, Etienne de
    - LANGLOIS (guillaume) marchand orfèvre dt sur le pont aux changeurs § Déclaration au terrier de Saint-Germain-des-Prés pour sa maison rue des Boucheries, 16 février 1666; MC/ET/VI/407
    - Déclaration au terrier de Saint-Germain-des-Prés par Claude Thierry, comme tuteur des enfants mineurs de Pierre Thierry, décédé, facteur d'orgues, et de Marguerite Leclerc, pour le tiers d'une maison, rue de l'Echaudé., 17 février 1666; MC/ET/VI/407
      Musique XVIIe siècle [2407 actes], par Madeleine Jurgens et le personnel du Minutier, 1954-1996 ( fichier papier entièrement dématérialisé; voir contexte dans le Plan d’orientation général - Notaires de Paris, guides thématiques du Minutier).
      Date de révision: 2011
      déclaration; Echaudé (rue de l'); Saint-Germain-des-Prés (hameau); facteur d'instruments de musique
    - ORFÈVRE JULIEN Michel, marchand. .., bourgeois de Paris dit rue Saint-Jacques de la Boucherie § Déclaration au tenier de Saint-Germain-des-Prés par. .., en son nom et comme tuteur de ses enfants mineurs, pour une maison, rue Neuve des Fossés, 17 février 1666; MC/ET/VI/407
      déclaration; Julien, Michel
    - JULLIEN (Michel) marchand orfèvre, bourgeois de Paris ép. + Jeanne Borolier dt rue Saint-Jacques de la Boucherie § Déclaration au termes de Saint-Germain-des-Prés par. .. en son nom et comme tuteur de ses enfants mineurs, pour une maison, rue neuve des Fossés, 17 février 1666; MC/ET/VI/407
      déclaration; Jullien, Michel
    - THIERRY (Pierre) facteur d'orgues ep. Marguerite Leclerc § Déclaration au terrier de Saint-Germain-des-Prés par Claude Thierry, comme tuteur des enfants mineurs de Pierre THIERRY pour le 1/3 d'une maison rue de l'Echaudé, 17 février 1666; MC/ET/VI/407
      déclaration; Thierry, Pierre
    - THIERRY (Claude) l'Aisné dt rue de l'Echaudé maître Savetier § Déclaration au terrier de Saint-Germain-des-Prés pour le 116/e/ d'une maison rue de l'Echaudé, 17 février 1666; MC/ET/VI/407
      déclaration; Thierry, Claude
    - Fossé de la Ville § Déclaration au terrier de l'abbaye Saint-Germain des Près pour une maison au faubourg Saint-Germain des Près, rue Neuve des Fosses Saint Germain entre les portes de Bussy et Saint-Germain aboutissant sur Fossé de la Ville; autre déclaration, 17 février 1666 - 18 février 1666; MC/ET/VI/407
    - St Benoît (Chapitre de) § Déclarations au terrier de Saint-Germain-des-Prés par Hiérosme FERE, chanoine de Chapitre de Saint-Benoît et les autres héritiers de Jean FERE pour une maison, rue Neuve des Fosses Saint-Germain et une autre rue des Renes, 17 février 1666; MC/ET/VI/407
    - Jeu de paume de Metz § Déclaration au terrier de l'abbaye Saint Germain des Prés pour une maison, au faubourg Saint-Germain-des-Prés, au coin de la rue à l'Eschaud proche l'abbaye, aboutissant au Jeu de paume de Metz, 17 février 1666; MC/ET/VI/407
    - JULLIEN (Michel) marchand orfèvre, bourgeois de Paris dt rue Saint-Jacques de la Boucherie ep: + Jeanne BORDIER § Déclaration au terrier de Saint-Germain-des-Prés par Michel JULLIEN en son nom et comme tuteur de ses enfants mineurs, pour une maison, rue Neuve des Fossés, 17 février 1666; MC/ET/VI/407
    - FERRY (Etienne) maître vinaigrier dt rue Princesse § Déclaration au terrier de Saint-Germain-des-Prés pour les 3/6/e/ d'une maison rue de l'Echaudé, 17 février 1666; MC/ET/VI/407
      déclaration; Ferry, Etienne
    - FERE (Marie) § Déclarations au terrier de Saint-Germain des Près par Guillaume Féré, Hierosme FERE, en leurs noms et comme procureurs de Madeleine Féré et de Pierre Hosdier, à cause de Marie FERE sa femme, pour une maison, rue Neuve des Fossés Saint Germain, et une autre, rue des Prêtres, 17 février 1666; MC/ET/VI/407
      déclaration; Fere, Marie
    - FERE (Madeleine) § Déclarations au terrier de Saint-Germain des Près par Guillaume Féré, Hierosme Feré, en leurs noms et comme procureurs de Madeleine FERE et de Pierre Hosdier, à cause de Marie Féré, sa femme, pour une maison rue Neuve des Fossés Saint Germain, et une autre, rue des Prêtres, 17 février 1666; MC/ET/VI/407
      déclaration; Fere, Madeleine
    - FERE (Hierosme) prêtre, chanoine de Saint-Benoit § Déclarations au terrier de Saint Germain des Prés par Hierosme FERE et les autres héritiers de Jean FERE pour une maison, rue Neuve des Fossés Saint Germain et une autre, rue des Prêtres, 17 février 1666; MC/ET/VI/407
      déclaration; Fere, Hierosme
    - FERE (Guillaume) conseiller, secrétaire du Roi § Déclarations au terrier de Saint-Germain-des-Prés par Guillaume FERE et les autres héritiers de Jean FERE pour une maison, rue Neuve des Fossés Saint Germain, et une autre rue des Prêtres, 17 février 1666; MC/ET/VI/407
      déclaration; Fere, Guillaume
    - BORDIER (Jeanne) épouse de Michel Jullien, marchand orfèvre § Déclaration au terrier de Saint-Germain-des-Prés par Michel Jullien, en son nom et comme tuteur de ses enfants mineurs, pour une maison, rue Neuve des Fossés, 17 février 1666; MC/ET/VI/407
      déclaration; Bordier, Jeanne
    - BOUCHER (Michel François) marchand, bourgeois de Paris demeurant rue de Bussy époux de + Marie Parot § Déclaration au terrier de Saint-Germain des Près pour une maison rue de Bussy, appartenant à lui et à ses enfants mineurs, 17 février 1666; MC/ET/VI/407
      déclaration; Boucher, Michel François
    - Académie royale PAILLET (Antoine) professeur de l'Académie royale § Déclaration au terrier de Saint-Germain-des-Prés par Antoine PAILLET et ses cohéritiers pour une maison, rue Neuve des Fossés Saint-Germain, 18 février 1666; MC/ET/VI/407
      déclaration; Paillet, Antoine
    - Maçon maître DUCHEMIN Guillaume dt rue du Vieil Colombier § Déclaration au terrier de Saint-Germain-des-Prés pour une maison lui appartenant, à l'enseigne de la Haquebute, rue du Four, 18 février 1666; MC/ET/VI/407
      déclaration; Duchemin, Guillaume
    - Brodeur ordinaire du Roi PAILLET (Charles) + ep: Louis Dubois § Déclaration au tenier de Saint-Germain des Près par les héritiers de. .. pour une maison rue Neuve des Fossés Saint Germain, 18 février 1666; MC/ET/VI/407
      déclaration; Paillet, Charles
    - PAILLET (Charles) + brodeur ordinaire au Roi ép: Louise Dubois § Déclaration au terrier de Saint-Germain-des-Prés par les héritiers de. .. pour une maison, rue Neuve des Fossés Saint Germain, 18 février 1666; MC/ET/VI/407
    - DUCHEMIN (Guillaume) maître maçon demeurant rue du Vieil Colombier § Déclaration au terrier de Saint-Germain-des-Prés pour une maison lui appartenant, à l'enseigne de la Haquebutte, rue du Four, 18 février 1666; MC/ET/VI/407
    - PAILLET (Charles) brodeur ordinaire du Roi ep: Louis Dubois § Déclaration au terrier de Saint-Germain-des-Prés par les héritiers de Charles PAILLET pour une maison rue Neuve des Fossés Saint Germain, 18 février 1666; MC/ET/VI/407
    - PAILLET (Antoine) professeur de l'Académie royale § Déclaration au terrier de Saint-Germain-des-Prés par Antoine PAILLET et les autres héritiers de Charles Paillet et Louis Dubois pour une maison, rue Neuve des Fossés Saint Germain, 18 février 1666; MC/ET/VI/407
    - POISSON (Michel) maître sellier carrossier dt rue de Bussy § Déclaration au terrier de Saint-Germain-des-Prés pour une maison et jeu de paume appelé le roi Charles sur les fossés de la Porte de Nesle, 18 février 1666; MC/ET/VI/407
    - Prévôt général des bandes SORBET (François) § Déclaration par Françoise AUBOIS, veuve de François SORBET et par les autres héritiers de Charles PAILLET et Louise DUBOIS, au terrier de Saint-Germain-des-Prés, pour une maison rue Neuve des Fossés Saint-Germain, 18 février 1666; MC/ET/VI/407
      déclaration; Sorbet, François
    - DUBOIS (Françoise) veuve de François Sorbet, prévôt général des bandes dt rue Neuve des Fossés Saint Germain § Déclaration, par Françoise DUBOIS et les autres héritiers de Charles Paillet et Louis Dubois, au terrier de Saint-Germain-des-Prés, pour une maison rue Neuve des Fossés Saint Germain, 18 février 1666; MC/ET/VI/407
      déclaration; Dubois, François
    - ANTHEAUME (Eloi) maitre chandelier demeurant rue du Four § Declaration au terrier de Saint-Germain des Près pour une maison, rue de Beaune, 20 février 1666; MC/ET/VI/407
    - Halle du Pré aux Clercs § Déclaration au terrier de l'abbaye Saint-Germain des Près pour une maison rue de Beaune, au faubourg Saint-Germain des Près, à l'opposite de la Halle du Pré aux Clercs, 20 février 1666; MC/ET/VI/407
    - NAUDIN (Pierre) maître apothicaire, bourgeois de Paris dt rue de Seyne § Déclaration au terrier de Saint-Germain des Près pour une maison rue de Seine, 20 février 1666; MC/ET/VI/407
      déclaration; Naudin, Pierre
    - LOYSEAU (Claude) juré porteur de grains dt sur le quai de la Grenouillère § Déclaration au terrier de Saint-Germain-des-Prés pour sa maison, à l'Image Saint-Pierre, quai de la Grenouillère, 21 février 1666; MC/ET/VI/407
      déclaration; Loyseau, Claude
    - Amiens (Présidial); ROUSSEL (Louis) conseiller au Présidial Amiens § Déclaration au terrier de Saint-Germain-des-Prés pour une maison, rue de Bussy, du propre de Marie DUVAL, épouse de Louis ROUSSEL, 23 février 1666; MC/ET/VI/407
      déclaration; Roussel, Louis
    - ROUSSEL (Louis) conseiller au Présidial d'Amiens ep. Marie Duval § Déclaration au terrier de Saint-Germain des Près pour une maison, rue de Bussy, du propre de Marie Duval, épouse de Louis ROUSSEL, 23 février 1666; MC/ET/VI/407
    - QUIGNON (Jean) marchand et bourgeois de Paris ep. Marie Charles § Déclaration au terrier de Saint-Germain-des-Prés par Marie Charles, veuve de Jean QUIGNON pour une maison, rue de Bussy, à l'enseigne du Mouton Croissant, 23 février 1666; MC/ET/VI/407
      déclaration; Quignon, Jean
    - CHARLES (Marie) veuve de Jean Quignon, marchand et bourgeois de Paris dt rue de la Harpe § Déclaration au terrier de Saint-Germain des Près pour une maison rue de Bussy, à l'enseigne du Mouton Croissant, 23 février 1666; MC/ET/VI/407
      déclaration; Charles, Marie
    - Conseiller et Secrétaire du Roi et de ses finances BAUDON (Martin) dt rue de la Harpe § Déclarations au terrier de Saint-Germain-des-Prés pour une maison à l'enseigne du Boeuf Trompette, rue des Boucheries et une autre à l'enseigne de l'Aigle royal, rue Neuve des Fossés, 23 février 1666; MC/ET/VI/407
      déclaration; Baudon, Martin
    - BONNEFOY (Jacques) § Déclaration au terrier de Saint-Germain des Près pour une maison rue des Boucheries et une autre rue des Fossés, 23 février 1666; MC/ET/VI/407
      déclaration; Bonnefoy, Jacques
    - BAUDON (Martin) écuyer, conseiller et secrétaire du Roi et de ses finances demeurant rue de la Harpe § Déclaration au terrier de Saint-Germain-des-Prés pour une maison à l'enseigne du Boeuf Trompette, rue des Boucheries et une autre à l'enseigne de l'Aigle royal, rue neuve des Fossés, 23 février 1666; MC/ET/VI/407
    - CHAUSSEE (Louis de la) Chevalier, seigneur de la Chaussée et de Lucozière § Déclaration au terrier de Saint-Germain-des-Prés pour trois maisons joignantes au Préau de la Foie, 25 février 1666; MC/ET/VI/407
      déclaration; Chaussée, Louis de la